【裁判字號】    89,交上訴,256
【裁判日期】    890726
【裁判案由】    過失致死
【裁判全文】
臺灣高等法院臺南分院刑事判決          八十九年度交上訴字第二五六號     潛
      上  訴  人
      即  被  告  甲  ○  ○
      選任辯護人  林  俊  欽
右列上訴人因過失致死案件，不服臺灣雲林地方法院八十八年度交訴字第五一號中華
民國八十八年十二月二十八日第一審判決（起訴案號：臺灣雲林地方法院檢察署八十
八年度偵字第四五六五號），提起上訴，本院判決如左：
      主      文
上訴駁回。
甲○○緩刑年。
      事      實
一、甲○○係雲林重機械工程有限公司之移動式全吊車駕駛，以駕駛方式移動前開吊
    車，就該吊車移動之懸吊技術駕駛行為，為其附隨業務。於民國（下同）八十八
    年三月六日下午一時許，駕駛其公司之移動式全吊車（ＭＯＤＥＬＮＫ─２００
    ＨＹＬＡＲ一九七九ＫＡＴＯＢＲＡＮＯ號），沿台灣省道第三號道路麥寮六輕
    廠區往橋頭方向，由西向東行駛，行經雲林縣麥寮鄉三盛村一○二號電桿處，原
    應注意汽車行駛時，駕駛人應注意車前狀況，並隨時採取必要之安全措施，依當
    時情形為日間，天候晴，路面乾燥無缺陷，無障礙物，視距良好，亦無不能注意
    之情事，詎疏未注意，適對向車道有蔡聯興騎乘車牌號碼ＪＮＷ─○○七號機車
    ，亦疏於注意同為幹線道車輛，轉彎車應暫停讓直行車先行之規定，在該處左轉
    ，致二車擦撞，蔡聯興人車倒地，受有顱內出血併多重器官功能衰竭，送醫救治
    ，延於同月三十一日凌晨三時許不治死亡。甲○○於肇事後，於有偵查權機關未
    發覺其犯罪之前，主動至該管雲林縣警察局台西分局橋頭派出所，向承辦警員曾
    煥國自首犯罪，並接受裁判。
二、案經臺灣雲林地方法院檢察署檢察官相驗後，主動簽分偵查起訴。
      理      由
一、前揭車禍之事實，迭據上訴人即被告甲○○供承不諱，核與被害人家屬乙○○、
    丙○○指述之情節相符，復有道路交通事故調查報告表及現場照片在卷可證，而
    被害人確因本件車禍死亡，有沙鹿童綜合醫院八十八年十月一日沙鹿童欽字第四
    九二號函可憑，並經檢察官督同法醫師相驗屬實，製有勘驗筆錄、相驗屍體證明
    書、驗斷書存卷可稽。
二、按汽車行駛時，駕駛人在駕駛汽車應隨時注意車前狀況，並隨時採取必要之安全
    措施，道路交通安全規則第九十四條第三項定有明文。被告以駕駛該移動式全吊
    車，擔任懸吊工作為業，於駕駛該車輛時，因該車輛體積龐大，理應注意遵守前
    開規定，依當時情形為日間，天候晴，路面乾燥無缺陷，無障礙物，視距良好，
    有道路交通事故調查報告表足稽，亦無不能注意之情事，被告竟疏於注意，肇致
    本件車禍，其有過失責任甚明。雖被害人於同為幹線道車，疏於注意規定，轉彎
    車應暫停讓直行車先行，於本件車禍之發生，亦有過失責任，且為肇事主因，被
    告亦難解免其過失責任。本件經臺灣省嘉雲區車輛行車事故鑑定委員會鑑定結果
    ，亦同此見解，有該委員會鑑定函附於偵查卷在卷。辯護人於原審辯稱：被害人
    騎乘機車未戴安全帽致本件事故損害擴大等語，已為承辦警員曾煥國證稱：因被
    害人已不在現場，故無從知悉等語（見原審八十八年九月二十二日訊問筆錄），
    亦查無其他目擊證人，足認被害人未為配戴安全帽，縱辯護人所辯屬實，被告尚
    不得因之脫免刑事責任。本件被告之過失行為與被害人之死亡結果間，顯有相當
    之因果關係，被告過失致死罪行，事證明確，犯行堪以認定。
三、被告係雲林重機械工程有限公司之移動式全吊車駕駛，以駕駛方式移動前開吊車
    ，就該吊車移動之懸吊技術駕駛行為，為其附隨業務，核其所為，係犯刑法第二
    百七十六條第二項之業務過失致人於死罪。被告肇事後，於有偵查權機關未發覺
    其犯罪之前，主動至該管雲林縣警察局台西分局橋頭派出所，向承辦警員曾煥國
    自首犯罪，為證人曾煥國於原審證實在卷，並接受裁判，符合自首之要件，應依
    刑法第六十二條前段規定，減輕其刑。原審審酌被告過失程度非重，被害人與有
    過失，並為肇事主因，被告無犯罪前科素行良好，及犯罪後態度坦承犯行等一切
    情狀，適用刑法第二百七十六條第二項、第六十二條前段、罰金罰鍰提高標準條
    例第一條前段，量處有期徒刑六月。本院經核原判決認事用法，均無不合，量刑
    亦屬妥適。被告上訴意旨，指摘原判決量刑過重，為無理由，應予駁回。
四、查被告未曾受有期徒刑以上刑之宣告，有本院被告全國前案紀錄表可參，因一時
    疏虞，肇致車禍，經偵審程序及刑事判決教訓，已知警惕，自動與被害人家屬成
    立和解，有和解書在卷可憑，諒無再犯之虞，本院認所宣告之刑，以暫不執行為
    適當，併諭知緩刑三年，以勵自新。
五、據上論斷，應依刑事訴訟法第三百六十八條，刑法第七十四條第一款，判決如主
    文。
本案經檢察官劉欽銘到庭執行職務。
中  華  民  國      八  十  九      年      七      月      二十六      日
                                臺灣高等法院臺南分院刑事第五庭
                                    審判長法官  茆    臺    雲
              法官  李    文    福
                                          法官  蔡    長    林
右正本證明與原本無異。
如不服本判決，應於判決送達後十日內向本院提出上訴狀，其未敘述理由者並應於提
出上訴狀後十日內向本院補提理由書（應附繕本）。
                                    法院書記官  李    培    薇
中  華  民  國      八  十  九      年      七      月      二十七      日
附錄本案論罪科刑法條全文：
刑法第二百七十六條第二項：
從事業務之人，因業務上之過失犯前項之罪者，處五年以下有期徒刑或拘役，得併科
三千元以下罰金。


司法院資訊處製作；財團法人民間司法改革基金會備份。
